【裁判字號】    98,訴,1476
【裁判日期】    980623
【裁判案由】    毒品危害防制條例
【裁判全文】
臺灣板橋地方法院刑事判決              98年度訴字第1476號
公  訴  人  臺灣板橋地方法院檢察署檢察官
被      告  甲○○
上列被告因違反毒品危害防制條例案件，經檢察官提起公訴（98
年度毒偵字第2023號），由本院合議庭裁定改依簡式審判程序審
理，並判決如下：
    主  文
甲○○施用第壹級毒品，處有期徒刑陸月，如易科罰金，以新臺
幣壹仟元折算壹日，扣案之第壹級毒品海洛因參小包（共計淨重
零點貳肆公克，驗餘共計淨重零點貳參玖肆公克）均沒收銷燬；
又施用第貳級毒品，處有期徒刑參月，如易科罰金，以新臺幣壹
仟元折算壹日。應執行有期徒刑柒月，如易科罰金，以新臺幣壹
仟元折算壹日，扣案之第壹級毒品海洛因參小包（共計淨重零點
貳肆公克，驗餘共計淨重零點貳參玖肆公克）均沒收銷燬。
    事  實
一、甲○○前曾於民國97年間因施用第1 、2 級毒品案件，經依
    臺灣板橋地方法院（下稱本院）97年度毒聲字第2475號裁定
    送觀察、勒戒後，認無繼續施用毒品之傾向，而由臺灣板橋
    地方法院檢察署檢察官以97年度毒偵字第9036號為不起訴處
    分確定，並於98年1 月22日觀察勒戒執行完畢而釋放，詎其
    猶未戒除毒癮，竟又基於施用第1 級毒品海洛因之犯意，於
    98年3 月5 日上午10時許，在其位於臺北縣樹林市○○街14
    1 巷2 號2 樓住處內，以將海洛因置入針筒後注射至體內之
    方式，施用毒品海洛因1 次，以及另基於施用第2 級毒品甲
    基安非他命之犯意，隨即在上開同一地點，以將毒品甲基安
    非他命置於玻璃球內燒烤之方式，施用毒品甲基安非他命1
    次，嗣於同日17時5 分許，在臺北縣樹林市○○街141 巷口
    ，為警查獲其非法持有施用後所剩餘之毒品海洛因3 小包（
    共計淨重0.24公克，驗餘共計淨重0.2394公克），此間經採
    集其尿液送驗之結果，呈毒品鴉片類、安非他命類均陽性反
    應，始循線查悉上情。
二、案經臺北縣政府警察局樹林分局報告臺灣板橋地方法院檢察
    署檢察官偵查起訴。
    理  由
一、上開犯罪事實，業經被告甲○○於本院審理時自白不諱，並
    有臺灣檢驗科技股份有限公司98年3 月23日UL/2009/30339
    濫用藥物尿液檢驗報告及臺北縣政府警察局樹林分局查獲毒
    品危害防制條例案被移送者姓名代碼對照表各1 份附卷可稽
    ，以及扣案之第1 級毒品海洛因3 小包（共計淨重0.24公克
    ，驗餘共計淨重0.2394公克）可資佐證，且被告所持有之白
    色粉末3 小包，經送請檢驗之結果，確含毒品海洛因成分一
    情，亦有交通部民用航空局航空醫務中心98年3 月6 日航藥
    鑑字第0981346 號毒品鑑定書各1 份在卷足憑，足認被告自
    白要與事實相符。再被告有事實欄所示之施用毒品前科，亦
    有臺灣高等法院被告前案紀錄表1 份在卷可參，是被告犯本
    件施用毒品海洛因、甲基安非他命之罪，其事證明確，應依
    法論科。
二、核被告所為，係犯毒品危害防制條例第10條第1 項、第2 項
    之施用第1 級、第2 級毒品罪。又其施用前後持有第1 級毒
    品海洛因、第2 級毒品甲基安非他命之低度行為，應為施用
    第1 級毒品海洛因、第2 級毒品甲基安非他命之高度行為所
    吸收，不另論罪。被告所犯上開2 罪間，犯意各別，行為互
    異，應予分論併罰之。爰審酌被告前已有施用毒品之前科，
    並經觀察、勒戒之戒毒療程，始終未能戒除毒品之誘惑，且
    其正值壯年，竟不思努力工作，尋求正常生活，僅為一時止
    痛之目的，一再沾染施用2 種毒品之惡習，戕害身心不淺，
    並衡諸其生活狀況、施用毒品之手段、動機及事發後自始坦
    承犯行，犯後態度良好等一切情狀，各量處如主文所示之刑
    ，並諭知易科罰金之折算標準，以及定其應執行之刑，以資
    警惕。至扣案之第1 級毒品海洛因3 小包（共計淨重0.24公
    克，驗餘共計淨重0.2394公克），係查獲之第1 級毒品，不
    問屬於犯人與否，應依毒品危害防制條例第18條第1 項前段
    之規定宣告沒收銷燬之。
三、末按「除被告所犯為死刑、無期徒刑、最輕本刑為3 年以上
    有期徒刑之罪或高等法院管轄第一審案件者外，於前條第1
    項程序進行中，被告先就被訴事實為有罪之陳述時，審判長
    得告知被告簡式審判程序之旨，並聽取當事人、代理人、辯
    護人及輔佐人之意見後，裁定進行簡式審判程序。」刑事訴
    訟法第273 條之1 第1 項定有明文。查本件被告所犯毒品危
    害防制條例第10條第1 項、第2 項之罪，均非最輕本刑為3
    年以上有期徒刑之罪，且被告於本院98年6 月9 日準備程序
    進行中，復就被訴之事實為有罪之陳述，經告知被告簡式審
    判程序之旨，被告及公訴人對於本件改依簡式審判程序審理
    均表示同意，是本院即依前揭刑事訴訟法規定，裁定本件進
    行簡式審判程序，附此敘明。
據上論斷，應依刑事訴訟法第273條之1 第1項、第299條第1項前
段，毒品危害防制條例第10條第1 項、第2 項、第18條第1 項前
段，刑法第11條前段、第41條第1 項前段、第51條第5 款，判決
如主文。
本案經檢察官黃明絹到庭執行職務。
中    華    民    國    98    年    6     月    23    日
                            刑事第十九庭
                                  法  官  楊仲農
上列正本證明與原本無異。
如對本判決不服，應於送達後10日內，向本院提出上訴狀。
（上訴狀應記載具體上訴理由並應抄附繕本）
                                  書記官  陳香君
中    華    民    國    98    年    6     月    25    日
附錄本判決論罪之法律條文：
毒品危害防制條例第10條：
施用第一級毒品者，處六月以上五年以下有期徒刑。
施用第二級毒品者，處三年以下有期徒刑。


司法院資訊處製作；財團法人民間司法改革基金會備份。
